【裁判字號】    90,訴,472
【裁判日期】    901231
【裁判案由】    違反毒品危害防制條例
【裁判全文】
臺灣雲林地方法院刑事判決                            九十年度訴字第四七二號
    公 訴 人  臺灣雲林地方法院檢察署檢察官
    被    告  甲○○
右列被告因違反毒品危害防制條例案件，經檢察官提起公訴（九十年度偵字第一三四
六號），本院判決如左：
    主  文
甲○○連續施用第壹級毒品，累犯，處有期徒刑拾月。
    事  實
一、甲○○前因違反藥事法案件，經臺灣雲林地方法院以八十七年度訴字第九九號判
    決判處有期徒刑一年確定，於民國八十八年十二月十日執行完畢，竟不知警惕，
    於八十七年間，因施用毒品案件，經臺灣雲林地方法院裁定送觀察、勒戒後，認
    無繼續施用毒品之傾向，經臺灣雲林地方法院檢察署檢察官於八十七年八月四日
    ，以八十七年度偵字第一七六二號、二五八三號為不起訴處分確定。嗣因施用第
    二級毒品安非他命案件，經臺灣雲林地方法院裁定送觀察、勒戒後，認有繼續施
    用毒品之傾向，復經臺灣雲林地方法院裁定令入戒治處所施以強制戒治一年，並
    經臺灣雲林地方法院北港簡易庭於八十九年九月三十日，以八十九年度港簡字第
    一六七號簡易判決判處有期徒刑六月，並經臺灣雲林地方法院第二審合議庭於九
    十年一月五日，以九十年度簡上字第八一號判決駁回上訴確定；另因施用第一級
    毒品海洛因案件，經臺灣雲林地方法院於九十年四月十三日，以九十年度訴字第
    九二號判決判處有期徒刑八月，嗣於九十年二月六日，經臺灣雲林地方法院以九
    十年毒聲字第一七三號裁定停止戒治，所餘期間付保護管束。詎甲○○於保護管
    束期間，仍不知悔改，復基於施用第一級毒品海洛因之概括犯意，自九十年五月
    初某日起至九十年八月三日止，在雲林縣北港鎮圓環附近某電動玩具店，連續以
    將第一級毒品海洛因摻入香菸內點燃吸食之方式，施用第一級毒品海洛因多次。
    嗣於九十年八月三日十六時許，在嘉義市警察局保安警察隊經警採尿檢驗，結果
    呈嗎啡陽性反應，始悉上情。甲○○並經臺灣雲林地方法院於九十年八月六日以
    九十年度毒聲字第八八六號裁定撤銷停止戒治。
二、案經嘉義市警察局移送臺灣雲林地方法院檢察署檢察官偵查起訴。
    理  由
一、訊據被告甲○○對於右揭時、地非法施用第一級毒品海洛因之犯行坦承不諱，而
    嘉義市警察局保安警察隊於九十年八月三日對被告甲○○所採集之尿液，經送驗
    結果確呈嗎啡陽性反應，有嘉義市衛生局尿水麻醉藥品委託檢驗報告書及憲兵司
    令部刑事鑑識中心九十年十月三十一日（九０）綱得字第一四二九五號鑑驗通知
    書各一紙在卷可稽，足見被告甲○○確有非法施用海洛因之事實無訛，是被告前
    揭自白，核與事實相符，應堪採信。本件事證明確，被告犯行堪以認定。
二、查被告前於八十七年間，因施用毒品案件，經臺灣雲林地方法院裁定送觀察、勒
    戒後，認無繼續施用毒品之傾向，經臺灣雲林地方法院檢察署檢察官於八十七年
    八月四日，以八十七年度偵字第一七六二號、二五八三號為不起訴處分確定。嗣
    又因施用第二級毒品安非他命案件，經臺灣雲林地方法院裁定送觀察、勒戒後，
    認有繼續施用毒品之傾向，復經臺灣雲林地方法院裁定令入戒治處所施以強制戒
    治一年，並經臺灣雲林地方法院北港簡易庭於八十九年九月三十日，以八十九年
    度港簡字第一六七號簡易判決判處有期徒刑六月，並經臺灣雲林地方法院第二審
    合議庭於九十年一月五日，以九十年度簡上字第八一號判決駁回上訴確定；另因
    施用第一級毒品海洛因案件，經臺灣雲林地方法院於九十年四月十三日，以九十
    年度訴字第九二號判決判處有期徒刑八月，嗣於九十年二月六日，經臺灣雲林地
    方法院以九十年毒聲字第一七三號裁定停止戒治，所餘期間付保護管束，有判決
    書、台灣雲林地方法院檢察署刑案資料查註紀錄表、本院被告全國前案紀錄表及
    台灣高等法院被告被告全國前案紀錄表在卷足憑。被告繼又因本件施用毒品案件
    ，經臺灣雲林地方法院於九十年八月六日以九十年度毒聲字第八八六號裁定撤銷
    停止戒治，核其所為，係犯毒品危害防制條例第十條第一項之施用毒品罪行。其
    施用第一級毒品前，而非法持有海洛因之低度行為，應為施用第一級毒品之高度
    行為所吸收，不另論罪。被告先後多次犯行，時間緊接，所犯構成要件相同，顯
    係基於概括犯意為之，應依連續犯之規定以一罪論，並依法加重其刑。查被告前
    因違反藥事法案件，經臺灣雲林地方法院以八十七年度訴字第九九號判決判處有
    期徒刑一年確定，於八十八年十二月十日執行完畢，有台灣高等法院被告全國前
    案記錄表附卷可稽，於五年以內再犯本件最重本刑為有期徒刑以上之罪，為累犯
    ，應依刑法第四十七條之規定遞加重其刑。爰審酌被告已有多次施用毒品前科，
    迄今仍未戒斷其施用毒品之惡習，足見其品行不佳，及其犯罪之動機、目的、手
    段等一切情狀，量處如主文所示之刑。
據上論斷，應依刑事訴訟法第二百九十九條第一項前段，毒品危害防制條例第十條第
一項，刑法第十一條前段、第五十六條、第四十七條，判決如主文。
本案經檢察官黃楹榆到庭執行職務
中      華      民      國      九十      年    十二    月    三十一    日
                                        臺灣雲林地方法院刑事第二庭
                法  官  冷  明  珍
右正本證明與原本無異。
如不服本判決，應於判決送達後十日內向本院提出上訴狀( 應附繕本 )。
                                            書記官  周  麗  雲
中      華      民      國      九十      年    十二    月    三十一    日
毒品危害防制條例第十條第一項
施用第一級毒品者，處六月以上五年以下有期徒刑。
施用第二級毒品者，處三年以下有期徒刑。


司法院資訊處製作；財團法人民間司法改革基金會備份。
